【裁判字號】    90,訴,1233
【裁判日期】    901121
【裁判案由】    毒品危害防制條例
【裁判全文】
臺灣彰化地方法院刑事判決                          九十年度訴字第一二三三號
    公  訴  人  臺灣彰化地方法院檢察署檢察官
    被      告  甲○○
右列被告因違反毒品危害防制條例案件，經檢察官提起公訴（九十年度毒偵字第一七
七一），本院判決如左：
    主  文
甲○○連續施用第一級毒品，累犯，處有期徒刑玖月。扣案之第一級毒品海洛因壹包
（驗餘淨重零點肆零公克、包裝重零點柒零公克）沒收銷燬之。
    事  實
一、甲○○前曾於民國八十七年二月二十日，因違反麻醉藥品管理條例案件，經本院
    判處有期徒刑四月確定，入監後於八十七年八月十五日執行完畢；復因違反毒品
    危害防制條例之施用毒品案件，經依本院八十七年度毒聲字第一三二二號裁定，
    送執行觀察、勒戒後，因有繼續施用毒品之傾向，復依本院八十七年度毒聲字第
    一五九０號裁定送執行強制戒治，前開強治戒治期間期滿後，經臺灣彰化地方法
    院檢察署檢察官於八十九年六月十九日，以八十九年度戒毒偵字第六七一、六七
    二、六七三、六七四、六七五、六七六號為不起訴之處分確定；又因違反毒品危
    害防制條例之施用第二級毒品安非他命案件，經依本院八十九年度毒聲字第四九
    七九號裁定送執行強制戒治（所涉施用第二級毒品安非他命犯行，經臺灣高等法
    院臺中分院於九十年六月二十六日，以九十年度上易字第八五五號刑事判決判處
    有期徒刑七月在案），嗣因經評定合格，無繼續戒治之必要，乃依本院九十年度
    毒聲字第一一六一號裁定，於九十年四月十二日停止戒治出所，所餘戒治期間付
    保護管束。詎仍不知悔改，復另行基於施用第一級毒品海洛因之概括犯意，先後
    於九十年四月十三日下午十時許及九十年四月二十三日下午二時許，在其位於彰
    化縣田中鎮○○里○○街八七巷十二號住處，以將第一級毒品海洛因摻在香煙內
    點火吸用之方式，施用海洛因二次。嗣九十年四月二十三日下午五時四十分許，
    為警在彰化縣田中鎮○○街二十號前當場查獲，並起出其所有、供施用之第一級
    毒品海洛因一包（驗餘淨重零點肆零公克、包裝重零點柒零公克）扣案。經本院
    以九十年度毒聲字第一六九九號裁定撤銷停止戒治，令入戒治處所施以強制戒治
    在案。
二、案經彰化縣警察局田中分局報請臺灣彰化地方法院檢察署檢察官偵查起訴。
    理  由
一、右揭事實，業據被告甲○○於本院審理時坦承不諱，並經證人即查獲員警張志堅
    、李春昌二人於偵查中證述明確，復有彰化縣衛生局出具之煙毒尿液檢成績書、
    詮昕科技股份有限公司出具之濫用藥物尿液檢驗報告、法務部調查局鑑定通知書
    臺灣彰化地方法院檢察署刑案資料查註紀錄表、臺灣高等法院被告全國前案紀錄
    表、法務部在監在押資料表、本院九十年度毒聲字第一一六一號刑事裁定、九十
    年度毒聲字第一六九九號刑事裁定各一件在卷可稽，並有被告所有、供施用之第
    一級毒品海洛因一包（驗餘淨重零點肆零公克、包裝重零點柒零公克）扣案足資
    佐證，被告就其有施用第一級毒品海洛因之自白與事實相符，本件事證明確，被
    告犯行洵堪認定。
二、按海洛因係毒品危害防制條例所定之第一級毒品，不得非法施用。核被告所為，
    係犯毒品危害防制條例第十條第一項之施用第一級毒品罪。其為供施用第一級毒
    品而持有該級毒品之低度行為，應為施用之高度行為所吸收，不另論罪。又被告
    先後二次之施用第一級毒品海洛因犯行，時間緊接，犯罪構成要件相同，顯係基
    於概括之犯意反覆為之，為連續犯，應依連續犯之規定論以一罪，並加重其刑。
    再被告前曾於八十七年二月二十日，因違反麻醉藥品管理條例案件，經本院判處
    有期徒刑四月確定，入監後於八十七年八月十五日執行完畢，有臺灣彰化地方法
    院檢察署刑案資料查註紀錄表及臺灣高等法院全國前案紀錄表各一份在卷可考，
    其於五年以內再犯本件有期徒刑以上之罪，為累犯，應依刑法第四十七條之規定
    ，遞加重其刑。爰審酌被告之素行（有毒品前科）、施用毒品係戕害自身健康、
    施用第一級毒品海洛因之次數為二次、犯罪之動機、目的、所生危害及犯罪後坦
    承犯行，態度尚屬良好等一切情狀，量處如主文所示之刑，以示懲儆。
三、扣案之第一級毒品海洛因一包（驗餘淨重零點肆零公克、包裝重零點柒零公克）
    ，為查獲之毒品，應依毒品危害防制條例第十八條第一項前段規定宣告沒收銷燬
    之。
四、公訴意旨另略以：被告自九十年四月十四日起至九十年四月十九日止，亦有多次
    施用第一級毒品海洛因之行為，因認此部分亦涉有施用第一級毒品海洛因之犯行
    云云。訊據被告堅決否認此部分犯行，復查無其他積極證據足以證明被告確有此
    部分之犯行，公訴人所指該部分之犯行即屬不能證明。惟公訴人認此部分與前開
    有罪部分具有連續犯之裁判上一罪關係，爰不另為無罪之諭知。
據上論斷，應依刑事訴訟法第二百九十九條第一項前段、毒品危害防制條例第十條第
一項、第二十三條第二項前段、第十八條第一項前段、刑法第十一條前段、第五十六
條、第四十七條，判決如主文。
本案經檢察官吳憲明到庭執行職務
中      華      民      國    九十      年     十一     月    二十一    日
                              臺灣彰化地方法院刑事第三庭
                                  法      官  李  雅  俐
右正本證明與原本無異。
如不服本判決，應於送達後十日內向本院提出上訴狀（須附繕本），上訴於臺灣高等
法院臺中分院。
                                  法院書記官
中      華      民      國              年              月              日
附錄論罪科刑法條：
毒品危害防制條例第十條第一項：
施用第一級毒品者，處六月以上五年以下有期徒刑。


司法院資訊處製作；財團法人民間司法改革基金會備份。
